臺灣嘉義地方法院刑事判決　　　　　　　　　　　　　　九十三年度重訴字第八號
　　公　訴　人　臺灣嘉義地方法院檢察署檢察官
　　被　　　告　甲○○
　　指定辯護人　本院公設辯護人庚○○
右列被告因強盜殺人等案件，經檢察官提起公訴（九十三年度偵字第三七○六號、第
四四五七號、第四二三二號及第四四六九號），本院判決如左：
        主  文
甲○○動產擔保交易之債務人，意圖不法之利益，將標的物出質，致生損害於債權人
，處有期徒刑伍月。又連續攜帶兇器、毀壞安全設備竊盜，處有期徒刑壹年肆月；又
犯強盜罪，而故意殺人，處無期徒刑，褫奪公權終身；又意圖為自己不法之所有，以
恐嚇使人將本人之物交付，未遂，處有期徒刑壹年陸月。應執行無期徒刑，褫奪公權
終身。
        事  實
一、甲○○於民國（下同）九十二年六月十三日，以動產擔保交易附條件買賣方式，
    向丙○○○○份有限公司（下稱匯豐公司）購買車牌號碼二六○一─ＧＪ號自用
    小客車一部，雙方約定總價款為新台幣（下同）七十七萬八千九百六十八元，自
    九十二年七月十三日起，每月攤還二萬一千六百三十八元，分三十六期繳納，在
    價金未繳清前，標的物所有權仍歸匯豐公司所有，甲○○不得任意將車輛遷移、
    出質、移轉或其他處分，即甲○○為動產擔保交易之債務人。惟甲○○因缺錢花
    用，竟意圖自己不法之利益，於九十三年一月間某日，將前揭小客車以七萬元代
    價，典當給位於台南縣永康市之某不詳當鋪，且自九十三年一月十三日即第七期
    起即不再繳款，致生損害於匯豐公司。
二、甲○○因收入不佳且積欠多項債務，乃於九十三年四月間，前往嘉義市尋找工作
    機會，並至嘉義市○○街一五一號對面之工地應徵，但未獲錄用，其因無錢花用
    ，乃棲宿於該工地，故此發現工地對面之前揭一五一號（屋主為劉志明）為無人
    居住之空屋且鐵門未鎖，遂入內居住（無故侵入住宅部份未據告訴）：
  (一)詎甲○○擅住前揭空屋後，竟基於意圖為自己不法利益之概括犯意，自九十三年
    五月二日，多次盜用該屋內裝設之門號（○五）0000000號有線電話而與
    他人通訊（盜用時間及秒數各如附表所示），藉以獲取免付電話費之財產上不法
    利益，足以生損害於屋主劉志明及中華電信股份有限公司電話費之收取。
  (二)又甲○○因住宿於前揭空屋之便，得知空屋隔壁之住戶（即嘉義市○區○○街一
    五三號）蒲廷文家中之作息情形，乃萌生歹念，即基於意圖為自己不法所有之概
    括犯意，先於九十三年四月底某日下午，持前揭空屋內、可為凶器使用之扳手及
    螺絲起子等工具，拆卸毀壞空屋與蒲廷文住處（即前揭一五三號房屋）間之三樓
    陽台鐵窗，並攜帶空屋內之客觀上可供兇器使用之高約十一點八公分、寬約五公
    分且重達二台斤之水晶花瓶一個，自該鐵窗處無故侵入（無故侵入住宅部份未據
    告訴）蒲廷文家中，竊得現金一萬一千元及金項鍊二條，並將前揭水晶花瓶隨手
    置放於二樓之蒲廷文房間內床下，再由前揭三樓鐵窗處爬回空屋，且將鐵窗放回
    原處，以掩飾其破壞鐵窗入內竊盜之事實。
  (三)嗣又於九十三年五月中旬某日下午，再基於同上之不法所有概括犯意，取下已遭
    破壞之前揭鐵窗，無故進入蒲廷文家中（無故侵入住宅部份未據告訴），竊得現
    金約一萬一千元後離去。
  (四)復又基於同上之不法所有概括犯意，於九十三年六月十三日下午一時三十分許，
    甲○○再次由前揭空屋三樓取下已遭破壞之鐵窗，無故侵入蒲廷文家中（無故侵
    入住宅部份未據告訴），甲○○為免發出聲響，乃赤腳前往二樓行竊，其進入二
    樓蒲廷文房間時，發現蒲廷文正於房內床上睡覺，仍輕聲在該房內櫥櫃中搜尋財
    物，恰巧蒲廷文醒來，見狀大喊：「你在幹什麼？」，並起身阻擋甲○○去路，
    甲○○因行竊失風急欲離去，遂用力將蒲廷文推倒在地，蒲廷文為免甲○○逃脫
    ，乃自地上奮力爬起擋住房間門口，並向前抓甲○○，雙方發生拉扯，甲○○情
    急之下，瞥見其第一次行竊時所攜帶用以防身而置於床鋪底下之前揭水晶花瓶，
    為免遭蒲廷文將之扭送法辦，乃持該水晶花瓶猛擊年高七十五歲之蒲廷文（十七
    年八月十五日生）後腦，致蒲廷文跌倒在床上，惟蒲廷文又勉力爬起與甲○○扭
    打，甲○○為脫免逮捕，基於殺人故意，明知蒲廷文年高體弱，如對其頭部重擊
    會造成死亡結果，仍以該水晶花瓶朝蒲廷文頭部繼續猛擊多下，造成蒲廷文受有
    右頭頂二處各略呈中文橫「人」字形八公分長及橫「大」字形五公分長撕裂傷，
    左頭頂一處呈中文倒「人」字形六公分撕裂傷，右枕部一處呈中文注音符號「ㄇ
    」字形三點五公分撕裂傷；左枕部二處各略呈中文注音符號「ㄚ」字形五公分撕
    裂傷及線形三公分撕裂傷；右頭骨兩處相連橢圓形呈一點八公分乘一點四公分壓
    迫性併凹陷性骨折、枕骨多處粉碎性骨折及顱底斜向線狀骨折，其中顱底斜向骨
    折長十五公分，自左前顱凹延伸至右中顱凹，胸腹部三處瘀傷及手腳七處瘀傷，
    蒲廷文因頭部多處鈍器傷併多處顱骨骨折致神經休克死亡。甲○○見遭其猛擊多
    下之蒲廷文倒地後，地上流下甚多血液，乃隨手拿取屋內毛巾擦拭地面血跡，並
    用毛巾蓋住蒲廷文頭部防止血液繼續流出，再拿取屋內大浴巾包裹蒲廷文上半身
    ，避免自己身上沾染血跡後，將蒲廷文搬到床上，再將蒲廷文扛至三樓床上，然
    後回到二樓行兇之房間內，清理地面血跡及前揭水晶花瓶，並將擦拭完畢之水晶
    花瓶藏於浴室內，把擦拭之毛巾、沾血之內衣及鞋子等物藏置在蒲廷文家中三樓
    儲藏間水塔旁櫃上，甲○○再回到該房間內竊得提款卡二張、蒲廷文之短褲一件
    （內有皮夾、四千餘元及一支鑰匙）後，走向三樓置放蒲廷文屍體處，拿取三樓
    之紅色及淡粉色棉被二條將蒲廷文包裹妥當，再於三樓拿取膠帶用以纏綁固定前
    揭棉被，以利於搬動蒲廷文，然後將蒲廷文搬運到隔壁空屋三樓後，隨即將前揭
    鐵窗放好掩飾犯行，並把蒲廷文屍體拖行至空屋三樓水塔儲藏室內藏放，關閉儲
    藏室之門，在該空屋二樓穿著完畢後，離去該空屋。
  (五)其後，甲○○於翌日（即十四日）凌晨約四、五時許，再回到前揭空屋三樓儲藏
    室查看蒲廷文狀況，確定蒲廷文確已死亡無誤，竟另基於意圖為自己不法所有之
    犯意，利用其多次竊盜時所抄得之蒲廷文家中資料及所竊得之皮夾內資料，接續
    於下列時間撥打電話給蒲廷文家屬，恫嚇下列虛假之事欲以獲取財物：
  (1)同年月十四日上午七時四十九分許，基於同上之不法利益概括犯意，盜用空屋內
    之前揭電話，撥打到蒲廷文家中裝設之電話（門號詳卷），對接聽電話之蒲廷文
    太太乙○○恫嚇稱：蒲廷文在我手中，他欠我二百五十萬元，你要在中午前準備
    錢代償，否則準備收屍等語，乙○○雖未準備金錢，然見蒲廷文整夜未歸，心生
    畏懼而立即報警處理。
  (2)同年月十五日上午七時五分、十三分許，甲○○在嘉義市西區某處，以公用電話
    接續二次撥打電話到蒲廷文家中，向乙○○恫稱：是否準備好錢，並要乙○○說
    出提款卡密碼，準備交錢等語，乙○○雖心存畏怖，仍未依甲○○指示而為；甲○○撥打電話後，隨即搭乘火車北上台中市，於同日上午十一時許，在台中市○○路某處，以公用電話撥打至蒲廷文之女兒戊○○所使用之行動電話（門號詳卷
    ），向戊○○恫稱：轉告乙○○須配合交付金錢，蒲廷文即可釋放等語，造成乙○○及戊○○心生畏怖。
三、甲○○又基於同上之不法所有概括犯意，於九十三年六月二十一日上午十一時許
    ，攜帶客觀上可供兇器使用之螺絲起子一把，撬開丁○○位於台中市○○路五十
    三巷五號住處房門之喇叭鎖後（未毀壞喇叭鎖），無故侵入該處（無故侵入部份
    未據告訴），竊得丁○○所有之筆記型電腦一部、富士牌數位相機一部及一萬七
    千餘元現金。
四、警方接獲乙○○報案後，隨即勘查蒲廷文住處及隔壁空屋並採證，於九十三年六
    月十六日上午十時許，在前揭空屋二樓客臥室內，發現前揭鑰匙、皮夾（內有蒲
    廷文證件）及金項鍊一條，在空屋三樓儲藏室內，發現蒲廷文屍體（前揭紅色及
    淡粉色棉被包裹屍體，前揭大浴巾蒙住面部，棉被外束以透明塑膠帶），並循線
    於同年月二十一日下午四時三十分許，在行經台北縣樹林鎮車段之台鐵自強號北
    上火車上逕行拘提甲○○到案，當場並扣得甲○○所竊得之前揭電腦、相機各一
    部及部分贓款一萬三千五百元（均已發還丁○○），並於同日晚間十時二十分許
    ，帶同甲○○至蒲廷文住處二樓浴室紙箱內查獲行兇用之前揭水晶花瓶一個，於
    三樓儲藏間水塔旁櫃上，查獲毛巾二條、沾血鞋子二雙、沾血內衣一件等物。
五、案經嘉義市警察局移送暨匯豐公司訴由台南市警察局第二分局報告臺灣臺南地方
    法院檢察署檢察官呈請臺灣高等法院臺南分院檢察署檢察長令轉台灣嘉義地方法
    院檢察署檢察官偵查起訴。
        理  由
一、(一)右開犯罪事實，業據被告甲○○於警、偵訊及本院審訊時自白不諱，核與證人
    乙○○於警訊時及審理中、證人戊○○於審理中、被害人丁○○、證人劉志明、
    告訴人匯豐公司之催收人員己○○於警訊時證述明確，且有內政部刑事警察局九
    十三年六月十八日刑紋字第○九三○一二七八二四號鑑驗書一份（含指紋卡、現
    場採驗清單、採驗紀錄卡及照片）、嘉義市警察局刑警隊現場勘察報告一份（含
    現場圖、現場採驗清單、照片）、九十三年六月十五日上午七時五分之通話紀錄
    表、中華電信股份公司嘉義營運處發話號碼明細表三份、通話明細紀錄查詢作業
    單、扣押物品目錄表一紙、被害報告單四紙、保管書一紙、告訴狀一份、報案三
    聯單一紙、動產擔保交易附條件買賣設定登記申請書一紙、附條件買賣約定書一
    紙、客戶分期款繳款紀錄查詢單一紙、道路監視錄影照片六張、犯罪現場照片多
    張等件在卷可稽，並有水晶花瓶一個扣案足憑，先予說明。(二)其次，本件命案發
    生後，公訴人現場履勘命案現場，並進行屍體進行解剖，發現被害人蒲廷文因頭
    部多處鈍器傷併多處顱骨骨折致神經休克死亡，此有勘驗筆錄、解剖筆錄、訊問
    筆錄、相驗屍體證明書、驗斷書、解剖報告及法務部法醫研究所（九三）法醫所
    醫鑑字第○九一三號鑑定書附於相驗卷足佐；又頭部為人體之脆弱部位，任何外
    力之撞擊均可能導致死亡，眾所皆知，而被告犯案所用之水晶花瓶重達二台斤（
    詳後），質地甚為堅硬，持以多次猛擊人之脆弱、重要之頭部，足以致人死亡，
    至屬明顯，再者，被害人為年長老者，反抗能力應非強大，被告若無殺死被害人
    之意思，當於被害人遭擊倒無力反抗之時迅速逃離現場即可，其不為此，猶多次
    猛擊被害人頭部，造成被害人頭部受有多處鈍器傷併多處顱骨骨折之重大傷害，
    下手至重，足認殺意堅定，且被告於猛擊被害人倒地後，未為任何救治措施，反
    將被害人移至隔壁空屋三樓儲藏室之隱匿房間藏放，益見被告係出於殺人犯意無
    訛。(三)綜上所述，本件事證明確，被告前揭諸項犯行堪予認定。
二、(1)扣案之水晶花瓶一個，高約十一點八公分、寬約五公分，重達二台斤，質地堅
    硬，在客觀上對人之生命、身體具有危險性，足供作為兇器使用，業經偵審時勘
    驗屬實（見本院卷第八十頁及偵卷之九十三年七月十三日勘驗筆錄）；又按所謂
    兇器，其種類並無限制，凡客觀上足對人之生命、身體、安全構成威脅，具有危
    險性之兇器均屬之，且只須行竊時攜帶此種具有危險性之器物為已足，並不以攜
    帶之初有行兇之意圖為必要，有最高法院七十九年台上字第五二五三號判例可稽
    。(2)按電信法第五十六條第一項之罪，以意圖為自己或第三人不法之利益，使用
    有線、無線或其他電磁方式，盜接或盜用他人電信設備通信者為要件。本罪之處
    罰詐得免繳電信通信費用之不法利益規定，乃刑法詐欺得利罪之特別法，依特別
    法優於普通法之原則，自毋庸再論以刑法詐欺得利罪。且按本罪構成要件所稱以
    有線、無線或其他電磁方式，盜接或盜用他人電信設備通信者，並不限於以盜拷
    他人行動電話之序號、內碼等資料於自己之手機內，為盜用之唯一方式，其他諸
    如：利用他人住宅內之有線電話，盜打他人電話為通信行為；或在住宅外之電話
    接線箱內，盜接他人之有線電話線路，以自己之電話機盜打他人電話為通信行為
    ；或意圖為自己不法之所有，竊取他人之行動電話手機，進而為盜打通信之行為
    ；或僅以使用竊盜之意思，擅取他人之行動電話手機為盜打通信之行為等，不一
    而足，皆成立本罪（最高法院八十八年度台非字第四三號判決參照）。(3)另按竊
    盜因脫免逮捕而當場施以強暴，依刑第三百二十九條，應以強盜論，又其當場所
    施之強暴，即係殺人行為，應成立犯強盜罪而故意殺人之結合犯，不得謂以強盜
    論之行為，即為殺人罪之本身行為，係一行為而觸犯殺人與強盜之數罪名（最高
    法院三十年上字第二○一一號判例要旨參照）。(4)又按連續犯須連續數行為而犯
    同一罪名，始能成立，所謂犯同一罪名，依司法院大法官會議釋字第一五二號解
    釋，指構成犯罪要件相同之罪名而言，刑法第三百二十條之罪，與同法第三百二
    十九條之準強盜罪犯罪構成要件顯然有別，不得論以連續犯（最高法院六十七年
    台上字第二八四八號判例、八十六年台上字第二四二五號判決、七十三年台上字
    第六二五一號裁判意旨參照）。(5)再按刑法第三百四十六條第一項之恐嚇取財罪
    ，與同法第三百三十九條第一項之詐欺取財罪，二者之區別，在於前者係施用使
    人心生畏怖之恐嚇手段，致被害人心生畏懼，明知不應交付財物而交付，後者則
    係施用詐術手段，使人陷於錯誤，誤信為應交付財物而交付。惟上開之恐嚇手段
    ，常以虛假之事實為內容，故有時亦不免含有詐欺之性質，倘含有詐欺性之恐嚇
    取財行為，足使人心生畏懼時，自應僅論以高度之恐嚇取財罪，殊無再適用詐欺
    取財罪之餘地（最高法院八十四年度上字第一九九三號裁判要旨參照）。
三、(1)核被告甲○○前揭事實欄一部份所為，係犯動產擔保交易法第三十八條之罪。
    又小客車典當出質於他人，出質行為本質上即含有遷移性質，就該遷移行為自應
    包含於出質行為內，而為出質行為所吸收，不另論罪。(2)被告甲○○前揭事實欄
    二之(二)部份所為，係犯刑法第三百二十一條第一項第二款、第三款之毀壞安全設
    備、攜帶凶器之加重竊盜罪；前揭事實欄二之(三)部份所為，係犯刑法第三百二十
    條第一項之普通竊盜罪；前揭事實欄三部份所為，係犯刑法第三百二十一條第一
    項第三款之攜帶凶器之加重竊盜罪；被告先後三次竊盜犯行，均時間緊接，方法
    類同，觸犯基本構成要件相同之罪，顯係基於概括犯意為之，為連續犯，應依刑
    法第五十六條之規定，以一罪論，並加重其刑。(3)被告甲○○前揭事實欄二之(四)
    部份所為，係犯刑法第三百二十條第一項之普通竊盜罪，於著手之後，而因脫免
    逮捕當場對被害人蒲廷文施以強暴，係屬刑法第三百二十九條之準強盜罪，又被
    告當場所施之強暴，為殺人之行為，應成立刑法第三百三十二條第一項之犯強盜
    罪而故意殺人之結合犯。至於被告拿取蒲廷文家中之毛巾、大浴巾、棉被及膠帶
    等物，被告辯稱係當時為擦拭血跡或纏裹蒲廷文屍體所取用，並無不法所有之意
    圖，觀諸警方所查獲之情形，認為被告所辯尚屬合理，既查無積極證據足認被告
    有何此部份竊盜犯行，此部分犯罪自屬不能證明，本應為無罪判決之諭知，惟公
    訴人認此與被告前揭起訴有罪之加重竊盜犯行間，有連續犯之裁判上一罪關係，
    爰不另為無罪之諭知，附此敘明。(4)被告甲○○前揭事實欄二之(一)、(五)部份所為
    ，係犯電信法第五十六條第一項之意圖為自己不法之利益，盜用他人電信設備通
    信罪、刑法第三百四十六條第三項、第一項之恐嚇取財未遂罪（起訴書之犯罪事
    實欄原已載明被告以虛假之事實為恫嚇行為，本院就此部分恐嚇取財未遂犯行自
    得加以審理，又公訴人於本院審理時業已當庭變更起訴法條在案）；被告先後多
    次盜用前揭空屋之電信設備通信之犯行，時間緊接，犯罪構成要件相同，顯係基
    於概括犯意反覆為之，為連續犯，應論以一罪（又此部分連續盜用他人電信設備
    通信之犯罪事實業據公訴人於審理中追加起訴，併為說明）。被告先後多次向乙○○、戊○○以虛假之事實進行恐嚇取財之行為，係在密接時間、地點，就同一
    犯罪構成事實，本單一犯意接續進行，以實現一犯罪構成要件之單一行為，為接
    續犯；又被告以一接續之虛假事實進行恐嚇取財之行為，同時分別侵害乙○○、
    戊○○二人之自由法益，為以一行為觸犯數罪名，係想像競合犯，依刑法第五十
    五條前段規定從一重論處。又被告所犯前開恐嚇取財未遂罪及連續盜用他人電信
    設備通信罪之間，有方法結果之牽連關係，應依刑法第五十五條規定，從一重之
    恐嚇取財未遂罪處斷；被告著手於恐嚇取財犯罪而未遂，乃依刑法第二十六條前
    段減輕其刑。(5)被告所犯上開動產擔保交易法第三十八條之罪、連續加重竊盜罪
    、犯強盜罪而故意殺人之結合罪及恐嚇取財未遂罪等四罪間，犯意各別，行為互
    殊，犯罪構成要件不同，應予分論併罰。又被告曾因偽造有價證券案件，經台南
    地方法院以八十四年度訴字第一○三二號判處有期徒刑三年二月確定，執行至八
    十六年一月二十一日假釋出監，於八十七年十月十九日縮刑期滿執行完畢，有臺
    灣高等法院被告全國前案紀錄表及臺灣嘉義地方法院檢察署刑案資料查註紀錄表
    各一份在卷可參，惟於本件犯行尚不構成累犯。(6)爰審酌被告正值年輕力壯之歲
    ，不思戮力生產，且與被害人素不認識，僅為脫免逮捕及偷竊錢財，起意殺人，
    不惜剝奪被害人生命，手段兇殘，對社會治安有不良之示範，造成無法彌補之錯
    誤，並使被害人家屬受有終生之傷痛，且在被害人死亡後，仍續向被害人家屬恐
    嚇取財及另為行竊，尚未賠償被害死者家屬，本不宜輕處，惟念其犯後態度尚佳
    ，坦認所有犯行，甚具悔意等一切情狀，本院認應給予其機會，改過向上以補前
    非，爰就被告所犯諸罪分別量處如主文所示之刑（被告所犯強盜罪而故意殺人之
    結合罪部分判處無期徒刑，依法褫奪公權終身），並定其應執行刑為無期徒刑，
    宣告褫奪公權終身，以儆效尤。至於公訴人認被告犯強盜殺人罪，手段兇殘，應
    處以極刑，惟被告係行竊失風，情急之下始行殺害被害人，並非設計預謀為之，
    且被告已坦承諸項犯行，頗有悔意，本院認處以極刑，稍嫌過重，應處以如主文
    所示之刑為宜。被告竊盜丁○○物品所攜帶之前揭螺絲起子一把，未經扣案，已
    遭被告棄置無蹤，業據被告於審理中供述在卷，且非屬違禁物，為免日後執行困
    難，不予宣告沒收；另行兇所用之前揭水晶花瓶一個並非被告所有，爰不宣告沒
    收，附此敘明。
據上論結，應依刑事訴訟法第二百九十九條第一項，動產擔保交易法第三十八條，電
信法第五十六條第一項，刑法第十一條、第五十六條、第三百四十六條第三項、第一
項、第三百二十一條第一項第二款、第三款、第三百三十二條第一項、第二十六條前
段、第五十一條第四款、第三十七條第一項，罰金罰鍰提高標準條例第一條前段，判
決如主文。
本案經檢察官柯文綾到庭執行職務。
中      華      民      國     九十三   年     十      月    二十七     日
                                台灣嘉義地方法院刑事第二庭
                                    審判長法官  夏  金  郎
                                          法官  陳  俞  婷
                                          法官  盧  鳳  田
右正本證明與原本無異。
本件由本院依職權逕送上訴。
中      華      民      國     九十三   年     十      月    二十七     日
                                        書記官  林  秀  惠
附錄本件論罪科刑法條：
動產擔保交易法第三十八條：
動產擔保交易之債務人，意圖不法之利益，將標的物遷移、出賣、出質、移轉、抵押
或為其他處分，致生損害於債權人者，處三年以下有期徒刑、拘役或科或併科六千元
以下之罰金。
刑法第三百二十一條：
犯竊盜罪而有左列情形之一者，處六月以上、五年以下有期徒刑：
一  於夜間侵入住宅或有人居住之建築物、船艦或隱匿其內而犯之者。
二  毀越門扇、牆垣或其他安全設備而犯之者。
三  攜帶兇器而犯之者。
四  結夥三人以上而犯之者。
五  乘火災、水災或其他災害之際而犯之者。
六  在車站或埠頭而犯之者。
前項之未遂犯罰之。
刑法第三百三十二條第一項：
犯強盜罪而故意殺人者，處死刑或無期徒刑。
電信法第五十六條第一項：
意圖為自己或第三人不法之利益，以有線、無線或其他電磁方式，盜接或盜用他人電
信設備通信者，處五年以下有期徒刑，得併科新台幣一百五十萬元以下罰金。
刑法第三百三十九條第三項、第一項：
意圖為自己或第三人不法之所有，以詐術使人將本人或第三人之物交付者，處五年以
下有期徒刑、拘役或科或併科一千元以下罰金。
以前項方法得財產上不法之利益或使第三人得之者，亦同。
前二項之未遂犯罰之。
刑法第三百四十六條：
意圖為自己或第三人不法之所有，以恐嚇使人將本人或第三人之物交付者，處六月以
上五年以下有期徒刑，得併科一千元以下罰金。
以前項方法得財產上不法之利益，或使第三人得之者，亦同。
前二項之未遂犯罰之。
附表
┌──┬─────────┬────┬┬──┬─────────┬────┐
│編號│盜用時間          │盜用秒數││編號│盜用時間          │盜用秒數│
├──┼─────────┼────┼┼──┼─────────┼────┤
│1   │93.05.02.11:36:58 │52      ││7   │93.06.08.08:48:16 │151     │
├──┼─────────┼────┼┼──┼─────────┼────┤
│2   │93.06.06.20:35:44 │42      ││8   │93.06.08.08:56:39 │69      │
├──┼─────────┼────┼┼──┼─────────┼────┤
│3   │93.06.06.20:38:24 │26      ││9   │93.06.08.08:59:43 │30      │
├──┼─────────┼────┼┼──┼─────────┼────┤
│4   │93.06.06.20:53:19 │67      ││10  │93.06.08.09:01:09 │32      │
├──┼─────────┼────┼┼──┼─────────┼────┤
│5   │93.06.06.20:55:31 │324     ││11  │93.06.08.09:01:56 │70      │
├──┼─────────┼────┼┴──┴─────────┴────┘
│6   │93.06.08.08:47:56 │2       │
└──┴─────────┴────┘
